# 研发过程试制样品的问题

提问人：神 风 之雨 时间：2022-10-28 16:44:05
求助陈版，公司在研发过程中试制了一些样品，该样品可以后续可以当原材料继续研发，也有比较小的可能实现对外出售，但有保质期，不一定在保质期能领用完或者对外出售，根据解释 15号，这些样品该怎么处理，需要冲减研发费用确认为存货吗？如果确认为存货，那保质期到期后没用完，还能计入研发费用吗？

回答人：chenyiwei
对这些样品，应合理估计其在保质期内实现销售或者后续领用的可能性，据此合理、谨慎地测算其预计可变现净值。如果可变现净值大于零的，则按其实际试生产成本转入存货并冲进啊研发费用。如果实际成本高于可变现净值的，则按可变现净值转出。
转入存货后，后续就按照存货的常规会计处理方法进行会计处理。保质期满时尚未实现销售或耗用的存货应报废处理，但报废损失不能计入研发费用，而是常规地计入管理费用或者营业外支出等科目。